臺灣桃園地方法院小額民事判決
111年度壢小字第222號
原      告  永豐商業銀行股份有限公司

法定代理人  陳嘉賢  
訴訟代理人  龔筱祺  
被      告  歐采翎  
上列當事人間請求清償債務事件，本院於民國111年3月14日言詞
辯論終結，判決如下：
　　主    文
一、被告應給付原告新臺幣（下同）63,038元，及其中58,603元
    自民國110年11月25日起至清償日止，按週年利率15%計算之
    利息。
二、訴訟費用1,000元由被告負擔。
三、本判決得假執行。
    理  由  要  領
一、按民事訴訟法第436條之8第1項規定：「關於請求給付金錢
    或其他代替物或有價證券之訴訟，其標的金額或價額在新台
    幣十萬元以下者，適用本章所定之小額程序。」同法第436 
    條之18規定：「判決書得僅記載主文，就當事人有爭執事項
    ，於必要時得加記理由要領。」
二、原告主張
　　被告於93年4月間向訴外人安信信用卡股份有限公司（嗣更
    名為永豐信用卡股份有限公司，並於98年6月1日與原告合併
    ，原告為存續公司）申請信用卡使用，並簽訂信用卡申請書
    暨信用卡約定條款，約定被告得持信用卡至特約商店刷卡記
    帳消費或預借現金，並於當期繳款截止日前清償，或以循環
    信用方式繳付最低應繳金額，並就未付餘款，按週年利率15
    %計付利息。詎被告未依約繳款，迄至110年11月24日止，尚
    積欠原告63,038元（含本金58,603元、利息4,435元，下稱
    系爭債務），原告迭經催討均未獲置理。爰依信用卡契約之
    法律關係提起本件訴訟等語，並聲明：如主文第1項所示。
三、被告答辯
　　目前尚須扶養父母，無法償還系爭債務；我正在等待更生程
    序的結果等語。
四、是依上揭規定，以下僅就（一）被告是否已經法院裁定開始
    更生或清算？（二）被告得否分期、緩期清償？記載理由要
    領如下：
（一）被告是否已經法院裁定開始更生或清算？
　　⒈按消費者債務清理條例第28條之規定：「對於債務人之債
      權於法院裁定開始更生或清算程序前成立者，為更生或清
      算債權。前項債權，除本條例別有規定外，不論有無執行
      名義，非依更生或清算程序，不得行使其權利。」亦即法
      院裁定開始更生或清算程序後，債權人始不得對債務人開
      始或繼續訴訟程序，然在法院尚未裁定開始更生或清算程
      序前，債權人對債務人之訴訟，並不受限制。
　　⒉查被告雖辯稱其正在等待更生程序的結果等語（見本院卷
      第30頁反面第6行）。然迄至本院言詞辯論終結前，被告
      尚未經法院裁定開始更生或清算，有消債破產事件公告查
      詢結果在卷可參（見本院個資卷），且被告亦未提出任何
      證據證明其已經法院裁定開始更生或清算，是依上揭規定
      ，原告提起本件訴訟，應屬適法，則被告前揭所辯，並不
      可採。惟如嗣後被告經法院裁定開始更生或清算，原告仍
      應依更生或清算程序行使其權利，併此敘明。
（二）被告得否分期、緩期清償？　　　
    ⒈按民法第318條規定「債務人無為一部清償之權利，但法院
      得斟酌債務人之境況，許其於無甚害於債權人利益之相當
      期限內，分期給付，或緩期清償。」惟上開規定僅係認法
      院有斟酌債務人境況，許其分期給付或緩期清償之職權，
      非認債務人有要求分期給付或緩期清償之權利。
　　⒉查被告雖辯稱目前尚須扶養父母，無法償還系爭債務等語
      （見本院卷第30頁反面第6、7行），惟被告分期給付或緩
      期清償之請求既未經原告同意，且被告復未提出任何證據
      以釋明其境況，本院自難逕許其分期或緩期給付。又被告
      因清償能力不佳致無法償還縱然為真，仍僅係債務人履行
      能力之問題，並不影響其應負之損害賠償責任，故被告前
      揭抗辯，並不可採。
五、綜上所述，原告依信用卡契約之法律關係，請求被告應給付
    原告63,038元，及其中58,603元自110年11月25日起至清償
    日止，按週年利率15%計算之利息，為有理由，應予准許。
六、本件原告勝訴部分係依民事訴訟法第436條之8適用小額訴訟
    程序所為之判決，應就被告敗訴部分，依同法第436條之20
    規定，依職權宣告假執行。
七、本件事證已臻明確，兩造其餘之攻擊防禦方法及所提證據，
    於判決結果不生影響，爰不一一論列，併此敘明。
八、訴訟費用負擔之依據：民事訴訟法第78條。並依職權確定訴
    訟費用額如主文第2項所示。
中    華    民    國   111    年    4     月    1     日
                  中壢簡易庭      法  官  周仕弘
以上為正本係照原本作成。
如不服本判決，應於送達後20日內，向本院提出上訴狀並表明上
訴理由，如於本判決宣示後送達前提起上訴者，應於判決送達後
20日內補提上訴理由書（須附繕本）。
如委任律師提起上訴者，應一併繳納上訴審裁判費。
中    華    民    國   111    年    4     月    1     日
                                  書記官  巫嘉芸
附錄：
一、民事訴訟法第436條之24第2項：
    對於小額程序之第一審裁判上訴或抗告，非以其違背法令為
    理由，不得為之。
二、民事訴訟法第436條之25：
    上訴狀內應記載上訴理由，表明下列各款事項：
    （一）原判決所違背之法令及其具體內容。
    （二）依訴訟資料可認為原判決有違背法令之具體事實。